臺灣新竹地方法院交通事件裁定　　　　 96年度交聲字第132號
移送機關即
原處分機關　交通部公路總局新竹區監理所
異　議　人
即受處分人　甲○○
上列異議人即受處分人因違反道路交通管理處罰條例案件，對於
交通部公路總局新竹區監理所民國96年4月9日竹監營字第裁50－
E00000000 號違反道路交通管理事件裁決書處分，聲明異議，本
院裁定如下：
    主  文
原處分撤銷。
甲○○不罰。
    理  由
一、異議意旨略以：受處分人即異議人甲○○（下稱異議人甲○
    ○）因收到交通部公路總局新竹區監理所（下稱新竹區監理
    所）所掣開之竹監營字第裁50－E00000000 號違反道路交通
    管理事件裁決書（下稱裁決書），告知其有「機車所有人允
    許未領有駕照駕駛其機器腳踏車」之違規行為，惟查：
（一）本件新竹區監理所竹監營字第裁50－E00000000 號裁決書
      所依據之竹縣警交字第E00000000 號舉發違反道路交通管
      理事件通知單（下稱舉發通知單）係員警事後補開之罰單
      ，且異議人甲○○之戶籍地址為「新竹縣新豐鄉○○街42
      6巷5號5樓之1」，非如該舉發通知單所記載之新竹縣新豐
      鄉○○街426巷5號之2 ，故異議人甲○○並未收到此張事
      後補開之罰單。
（二）異議人甲○○於上開竹縣警交字第E00000000 號舉發通知
      單所載違規日期當天並未在家，且未允許案外人林佳津騎
      乘伊所有之車牌號碼HRV－187號重型機車，此為案外人林
      佳津之個人行為，與異議人甲○○本人無關等語，為此狀
      請撤銷原處分云云。
二、原處分意旨略以：因案外人林佳津前於95年7 月26日晚間10
    時57分許，因無照騎乘異議人甲○○所有之車牌號碼HRV－1
    87號重型機車，行經新竹縣新豐鄉○○路與德日路交岔路口
    前時，為新竹縣警察局竹北分局後湖派出所員警填掣竹縣警
    交字第E00000000 號舉發通知單，舉發其有「機車所有人允
    許未領有駕照駕駛其機器腳踏車」之違規事實，新竹區監理
    所遂依據舉發之違規事實及違反道路交通管理事件統一裁罰
    基準及處理細則第43條、第44條及第67條等規定，於96年4
    月9日填掣竹監營字第裁50－E00000000號裁決書，認異議人
    甲○○於95年7 月26日晚間10時57分許，有「機車所有人允
    許未領有駕照駕駛其機器腳踏車」之違規行為，因而裁罰異
    議人甲○○罰鍰新臺幣（下同）9,600元整。並於96年4月12
    日依規定送達予異議人甲○○，嗣異議人甲○○不服該裁決
    書，遂於96年4月30日向新竹區監理所提起聲明異議。
三、按道路交通管理處罰條例第90條第1 項前段規定，違反本條
    例之行為，自行為成立之日起；行為有連續或繼續之狀態者
    ，自行為終了之日起，逾3 個月不得舉發；且法院受理有關
    交通事件，準用刑事訴訟法之規定，同條例第89條前段亦定
    有明文，而依刑事訴訟法第2條第1項規定，實施刑事訴訟程
    序之公務員，就該管案件，應於被告有利及不利之情形，一
    律注意。次按道路交通案件處理辦法第20條前段規定，交通
    法庭認為聲明異議有理由或聲明異議雖無理由而原處分不當
    或違法者，應以裁定將原處分經聲明異議部分撤銷，並自為
    裁定。從而法院自得依職權審認原處分有無不當或違法之情
    形，非必受當事人主張之拘束，合先敘明。
四、經查：本件系爭之竹縣警交字第E00000000 號舉發通知單之
    填單日期記載為95年11月10日，且該舉發通知單上所記載異
    議人甲○○之違規時間係95年7月26日晚間10時57分許（即
    駕駛人林佳津無照駕駛之違規時間）等情，有該舉發通知單
    影本1 紙附卷可稽（見本院卷第10頁），是本件異議人甲○
    ○係自95年7 月26日為違規行為後，迄至95年11月10日始為
    警掣開該舉發通知單，且依上開說明，該舉發通知單距本件
    違規行為成立之日時起算，顯已逾3 個月之期限，故依法不
    得舉發，從而本件舉發並不合法，交通部公路總局新竹區監
    理所未經詳查，即對於未經合法舉發之違規行為予以裁決處
    罰，顯有未洽，是以異議人甲○○聲明異議意旨雖未就此指
    摘，惟原處分既有如上違法之處，本院自應將原處分撤銷，
    並諭知異議人甲○○不罰。
五、據上論斷，依道路交通案件處理辦法第20條前段，裁定如主
    文。
中　　華　　民　　國　　96　　年　 　5　　月　  31  　日
            臺灣新竹地方法院交通法庭
                              法　官  劉兆菊
以上正本證明與原本無異。
如不服本裁定，應於裁定送達後5日內向本院提出抗告狀。
中　　華　　民　　國　　96　　年　　 5  　月　    31　日
                              書記官  蕭汝芳
